【裁判字號】    98,上易,2596
【裁判日期】    981124
【裁判案由】    竊盜
【裁判全文】
臺灣高等法院刑事判決                98年度上易字第2596號
上  訴  人
即  被  告  乙○○
上列上訴人因竊盜案件，不服台灣台北地方法院九十八年度易字
第二三七五號，中華民國九十八年九月二十五日第一審判決（起
訴案號：台灣台北地方法院檢察署九十八年度偵字第一八八九五
號），提起上訴，本院判決如下：
    主  文
上訴駁回。
    事  實
一、乙○○前於民國七十五年間因竊盜案件，經法院判處有期徒
    刑二年並應於刑之執行前強制工作，其於七十九年間經執行
    徒刑完畢及強制工作後，仍未收矯治之效，再多次犯下竊盜
    行為，之後於九十三年一月至九十四年七月間，因犯常業竊
    盜罪，經台灣台北地方法院於九十五年四月三日，以九十四
    年度易字第一三三三號判處有期徒刑一年六月確定，並於九
    十六年七月十六日入監執行完畢；又於九十七年六月間因竊
    盜案件，經臺灣士林地方法院以九十七年度簡字第五八四號
    判處有期徒刑六月確定，甫於九十八年三月五日易科罰金執
    行完畢，顯有竊盜犯罪之慣習。詎其猶不知悔改，竟意圖為
    自己不法之所有，先於九十八年八月四日下午二時許，至址
    設臺北市中正區○○○路七號之臺大醫院十三樓Ｃ棟病房，
    徒手竊取丙○○所有，內有身分證、健保卡、提款卡、行動
    電話及現金新臺幣（下同）六百元之皮包一只得手；復另行
    起意，於同日下午二時二十分許，至臺大醫院六樓Ｃ棟病房
    ，徒手竊取李俊賢所有，內有皮夾、身分證、健保卡、提款
    卡及現金二千六百元之皮包一只得手。嗣經丙○○、暨李俊
    賢之母甲○○○發現並通報臺大醫院後，於同日下午二時三
    十分許，臺大醫院駐警潘耀臣在臺大醫院六樓Ｃ棟陽光室發
    現乙○○，並報警逮捕，始查悉上情。
二、案經丙○○告訴、李俊賢之母甲○○○告發由臺北市政府警
    察局中正第一分局報請臺灣臺北地方法院檢察署檢察官偵查
    起訴。
    理  由
壹、程序方面：
    按被告以外之人於審判外之言詞或書面陳述，除法律有規定
    者外，不得作為證據；又被告以外之人於審判外之陳述，雖
    不符合同法第一百五十九條之一至第一百五十九條之四之規
    定，但經當事人於審判程序同意作為證據，法院審酌該言詞
    陳述或書面陳述作成時之情況，認為適當者，亦得為證據。
    當事人、代理人或辯護人於法院調查證據時，知有第一百五
    十九條第一項不得為證據之情形，而未於言詞辯論終結前聲
    明異議者，視為有前項之同意，刑事訴訟法第一百五十九條
    第一項及第一百五十九條之五分別定有明文。本判決下列所
    引用之各該被告以外之人於審判外之陳述（包含書面陳述）
    ，雖屬傳聞證據，惟當事人於本院審判期日中表示同意作為
    證據方法而不予爭執，本院審酌上開證據資料製作時之情況
    ，尚無違法不當及證明力明顯過低之瑕疵，亦認為以之作為
    證據應屬適當。揆諸前開規定，爰依刑事訴訟法第一百五十
    九條之五規定，認前揭證據資料均有證據能力，先予敘明。
貳、實體方面：
一、上揭犯罪事實，業據被告於偵查、原審及本院審理時均坦承
    不諱（見偵卷第六、四二、四三頁，原審卷第二三頁反面，
    本院卷第二一頁反面），核與告訴人丙○○、告發人甲○○
    ○指述之情節相符（見偵卷第八至一一頁），並經證人即臺
    大醫院駐警潘耀臣於警詢時證述明確（見偵卷第一二、一三
    頁），復有臺北市政府警察局中正第一分局扣押物品目錄表
    一紙、贓物認領保管單二紙在卷可稽（見偵卷第一九、二一
    、二二頁），堪認被告之任意性自白與事實相符。本件事證
    明確，被告犯行堪以認定，自應依法論科。
二、核被告所為，均係犯刑法第三百二十條第一項之竊盜罪。被
    告所犯上開二罪，犯意各別、行為可分，應予分論併罰。又
    被告有如犯罪事實欄所載之犯罪前科及執行紀錄，有臺灣高
    等法院被告前案紀錄表在卷可按（見本院卷第八至一五頁）
    ，其於受有期徒刑之執行完畢後，五年以內故意再犯本案有
    期徒刑以上之上開二罪，均為累犯，應依刑法第四十七條第
    一項規定均加重其刑。
三、原審經詳細調查，以被告罪證明確，適用上揭規定，並審酌
    被告有多次竊盜前科，經法院判處罪刑確定並執行完畢後不
    久，竟再度犯案，足見其素行非良，且其正值壯年，竟不思
    以正途賺取財物，僅因缺錢花用，即屢次竊取他人財物而侵
    害他人之財產權，又係在醫院行竊，對病患及家屬之戕害無
    疑是雪上加霜，行為惡劣，另參酌被告犯後尚能坦承犯行之
    態度，兼衡其犯罪動機、手段、所竊財物價值、生活狀況、
    學歷為國中肄業及公訴人之具體求刑等一切情狀，分別量處
    有期徒刑一年，定應執行有期徒刑一年六月。又按「十八歲
    以上之竊盜犯、贓物犯，有犯罪之習慣者，得於刑之執行前
    ，令入勞動場所強制工作。」竊盜犯贓物犯保安處分條例第
    三條第一項定有明文。而保安處分係針對受處分人將來之危
    險性所為之處置，以達教化、治療之目的，為刑罰之補充制
    度。我國現行刑法採刑罰與保安處分雙軌制，係在維持行為
    責任之刑罰原則下，為協助行為人再社會化之功能，以及改
    善行為人潛在之危險性格，期能達成根治犯罪原因、預防犯
    罪之特別目的。是保安處分中之強制工作，旨在對嚴重職業
    性犯罪及欠缺正確工作觀念或無正常工作因而犯罪者，強制
    其從事勞動，學習一技之長及正確之謀生觀念，使其日後重
    返社會，能適應社會生活。竊盜犯贓物犯保安處分條例第三
    條第一項規定，即係本於保安處分應受比例原則之規範，使
    保安處分之宣告，與行為人所為行為之嚴重性、行為人所表
    現之危險性及對於行為人未來行為之期待性相當之意旨而制
    定，而由法院視行為人之危險性格，決定應否令入勞動處所
    強制工作，以達預防之目的。本案被告前於七十九年間曾執
    行過強制工作之處分後，仍未收矯治之效，復多次犯下竊盜
    犯行，之後又因犯常業竊盜罪，經原審法院以九十四年度易
    字第一三三三號判處有期徒刑一年六月確定，並於九十六年
    七月十六日入監執行完畢；再於九十七年六月間因竊盜案，
    經臺灣士林地方法院判處有期徒刑六月確定，已於九十八年
    三月五日易科罰金執行完畢，此有臺灣高等法院被告前案紀
    錄表可按。被告於執行完畢後，短短不到半年之時間，即先
    後犯下本案之二件竊盜案件，犯案時間頻密，且與其之前所
    犯常業竊盜罪，均同為在醫院趁機行竊他人財物，其所表現
    出竊盜之慣行，顯見仍具有竊盜犯罪之習慣，且依其於醫院
    內行竊病患及其家屬財物之方式，不僅影響醫院安寧，更嚴
    重戕害病患及其家屬之財產安全，其行為所生之危險性及嚴
    重性，對於社會秩序、民眾權益危害甚鉅，亦徵其個人嚴重
    欠缺尊重他人財產權益及正確謀生等觀念，自有強制從事勞
    動，以養成正確之工作習慣及觀念，俾其適應社會生活，而
    達教化、治療等目的之必要。原判決審酌上揭情事，乃依竊
    盜犯贓物犯保安處分條例第三條第一項、第四條及第五條第
    一項前段等規定，併予諭知被告應於刑之執行前，令入勞動
    場所強制工作三年，以澈底矯治其惡習，並培育正確觀念，
    俾其能於將來刑期期滿返回社會時，不再重蹈覆轍。核原審
    認事用法並無不合，量刑亦屬允當。被告上訴意旨略以原審
    判太重，請不要強制工作，請撤銷原審判決云云，為無理由
    ，應予駁回。
據上論斷，應依刑事訴訟法第三百六十八條，判決如主文。
本案經檢察官許仲瑩到庭執行職務。
中    華    民    國    98    年    11    月    24    日
                  刑事第十七庭  審判長法  官 趙功恆
                                      法  官 陳世宗
                                      法  官 陳憲裕
以上正本證明與原本無異。
不得上訴。
                                      書記官 張玉如
中    華    民    國    98    年    11    月    25    日
附錄：本案論罪科刑法條全文
刑法第三百二十條第一項：
（普通竊盜罪、竊佔罪）
意圖為自己或第三人不法之所有，而竊取他人之動產者，為竊盜
罪，處5年以下有期徒刑、拘役或5百元以下罰金。


司法院資訊處製作；財團法人民間司法改革基金會備份。
